【裁判字號】    90,易,3489
【裁判日期】    901205
【裁判案由】    大陸人民條例
【裁判全文】
臺灣板橋地方法院刑事判決                          九十年度易字第三四八九號
    公  訴  人  臺灣板橋地方法院檢察署檢察官
    被      告  甲○○
右列被告因違反台灣地區與大陸地區人民關係條例案件，經檢察官提起公訴（九十年
度偵字第一三一七九號），本院判決如左：
    主  文
甲○○法人之代表人，因執行業務違反不得僱用大陸地區人民在台灣地區從事未經許
可之工作之規定，科罰金新台幣伍萬元，如易服勞役，以新台幣玖佰元即銀元佰元
折算壹日。
    事  實
一、羅昕昀原係設址於臺北縣林口鄉○○路七十二之五十號「重大興業有限公司」（
    未據起訴）之代表人（嗣於九十年九月十日代表人改為吳林熒），其明知羅柳菊
    、羅柳英係依法申請許可入境臺灣地區探親之大陸地區人民，並未經許可在台工
    作，因執行該公司業務，竟於八十九年十二月初起，以月薪新台幣二萬元代價，
    僱用大陸地區人民羅柳菊、羅柳英（均經遣送出境），在該公司設於臺北縣林口
    鄉○○路七十二之五十號之工廠內，從事包裝建材之工作。迨至九十年一月十二
    日十七時三十分許，在上址為警當場查獲。
二、案經臺北縣警察局板橋分局報告請台灣板橋地方法院檢察署檢察官偵查起訴。
    理  由
一、右述事實，業據被告羅昕昀於警訊中坦白承認，核與證人即大陸地區人民羅柳菊
    、羅柳英及證人吳林熒於警訊時所陳情節相符，復有現場臨檢紀錄表及重大興業
    有限公司營利事業登記證各一紙附卷可稽，被告於審理中辯稱：他們親戚是我員
    工，他們在工廠幫他們親戚作建材包裝工作，我只是給他們零用金，不算是僱用
    云云，與前開事證不符，顯係卸責之詞，不足採信。本件事證明確，被告犯行足
    以認定。
二、按僱用大陸地區人民從事未經許可或許可範圍不符之工作，係台灣地區與大陸地
    區人民關係條例第十五條第四款規定不得為之之行為，違反者，應依同條例第八
    十三條第一項處罰；次按法人之代表人，因執行業務而犯前開罪名者，除處罰行
    為人外，對該法人亦科以罰金刑；台灣地區與大陸地區人民關係條例第八十三條
    第四項亦定有明文。查本件被告羅盺昀原係重大興業有限公司之代表人，因執行
    業務，僱用大陸地區人民羅柳菊、羅柳英從事未經可之工作，核其所為，係違反
    台灣地區與大陸地區人民關係條例第十五條第四款之規定，應依同條例第八十三
    條第一項之規定處斷。審酌被告前無不良素行，及其犯罪之動機、目的、手段、
    所生危害，及犯後態度良好等一切情狀，量處如主文所示之刑，諭知易服勞役之
    折算標準，以資懲儆。
三、依刑事訴訟法第二百九十九條第一項前段，臺灣地區與大陸地區人民關係條例第
    十五條第四款、第八十三條第一項、第四項，刑法第十一條前段、第四十二條第
    二項，罰金罰鍰提高標準條例第二條，現行法規所定貨幣單位折算新台幣條例第
    二條，判決如主文。
本案經檢察官馬中琍到庭執行職務。
中      華      民      國    九十      年     十二     月      五      日
                                  臺灣板橋地方法院刑事第二庭
                                          法  官  梁宏哲
右正本證明與原本無異
如不服本判決應於送達後十日內向本院提出上訴狀
                                          書記官  周百川
中      華      民      國    九十      年     十二     月      五      日
附錄本案論罪科刑法條全文
臺灣地區與大陸地區人民關係條例第十五條第四款：
  左列行為不得為之：
  四、僱用大陸地區人民從事未經許可或與許可範圍不符之工作。
臺灣地區與大陸地區人民關係條例第八十三條第一項：
  違反第十五條第四款或第五款規定者，處二年以下有期徒刑、拘役或科或併科新台
  幣三十萬元以下罰金。


司法院資訊處製作；財團法人民間司法改革基金會備份。
